【裁判字號】    90,交訴,24
【裁判日期】    900323
【裁判案由】    過失致死
【裁判全文】
臺灣臺中地方法院刑事判決                            九十年度交訴字第二四號
    公  訴  人  臺灣台中地方法院檢察署檢察官
    被      告  甲○○
右列被告因業務過失致死案件，經檢察官聲請簡易判決處刑（八十九年度偵字第一九
一四三號），本院沙鹿簡易庭認不宜以簡易判決處刑 (九十年度沙交簡字第三０號)
，改依通常程序審理，判決如左：
   主  文
甲○○從事業務之人，因業務上之過失致人於死，處有期徒刑陸月，如易科罰金，以
參佰元折算壹日。緩刑參年。
   事  實
一、甲○○係原成實業有限公司 (下稱原成公司)送貨司機，係以從事駕駛為業務之
    人，於民國八十九年六月二十八日下午三時三十分許，駕駛車牌號碼Ｍ七─一九
    一九號自小貨車欲送貨至客戶處，沿台中縣烏日鄉○○路由台中往彰化方向行駛
    ，途經時速限制為每小時七十公里之中山路三段與榮和巷口直行時，本應依規定
    速限行車，而依當時天侯晴天、日間自然光線、路面柏油、無缺陷、無障礙物、
    視距良好之情形下，並無不能注意之情事，詎竟疏未注意及此，仍以時速七十幾
    公里超速行駛，適有黃文成騎乘車牌號碼ＳＴＡ─０一０號機車，在其右前方進
    入前開交岔路口欲左轉至榮和巷時，亦疏未讓直行由甲○○所駕駛之自小貨車先
    行，致甲○○閃煞不及右前車頭撞上黃文成騎乘之機車左側，黃文成因而倒地受
    有頭胸腹鈍力挫傷等致命傷害，經送醫急救，延至翌日上午十一時十五分許，因
    多發性損傷合併內出血不治死亡。甲○○於肇事後，犯罪偵查機關未發覺前，打
    電話報警並主動向到場處理之警員丙○○告知其為肇事之人，自首而接受裁判。
二、案經台中縣警察局烏日分局報請台灣台南地方法院檢察署檢察官相驗後移轉臺灣
    臺中地方法院檢察署檢察官自動檢舉偵查後向本院聲請以簡易判決處刑，經本院
    沙鹿簡易庭認不宜以簡易判決處刑，改依通常程序審理。
    理  由
一、訊據被告甲○○對於擔任原成公司之送貨司機，在右揭時地之送貨途中駕車與被
    害人黃文成發生車禍之事實，坦白承認，核與被害人之子乙○○所述情節相符，
    並經現場處理警員丙○○於本院九十年三月九日審理時證述明確，復有道路交通
    事故調查報告表、現場照片在卷可資佐證。而被害人確係因本件交通事故受有頭
    胸腹鈍力挫傷等致命傷害，致多發性損傷合併內出血不治死亡，業經臺灣臺南地
    方法院檢察署檢察官督同法醫師相驗明確，製有勘驗筆錄、相驗屍體證明書及驗
    斷書在卷足憑。按行車速度，依標誌之規定；汽車行駛至交岔路口時，轉彎車應
    讓直行車先行，道路交通安全規則第九十三條第一項、第一百零二條第一項六款
    分別定有明文。被告及被害人分別為領有駕駛執照之車輛駕駛人，前開交通規則
    為其等所應注意，而依肇事當時天侯晴天，日間自然光，路面柏油、乾燥、無缺
    陷、無障礙物、視距良好 (有右開道路交通調查報告表為證)之情形下，殊無不
    能注意之情事。而本件肇事路段之時速限制為七十公里，有前開道路交通調查報
    告表可憑，則被告行駛至該時速限制七十公里之路段時，在無不能注意之情形下
    ，自應依規定速限行車。惟據被告於本院九十年三月九日審理時供陳：伊時速約
    七十幾公里等語，是依被告之上開供述，堪認被告係以七十幾公里之時速超速行
    駛於前揭道路，致在上開地點撞及被害人，使被害人倒地受有右述傷害送醫不治
    死亡，被告就本件事故之發生應有過失，且被害人因本件車禍死亡，與被告之過
    失行為間，並有相當之因果關係。至於被害人騎乘機車行經前開交岔路口左轉時
    ，在無不能注意之情形下，亦應讓直行車先行，而依證人丙○○於本院前揭審理
    期日時之證述及卷附照片所示，本件車禍之刮地痕 (撞擊點)在交岔路口內側車
    道停止線前方不遠處，被害人機車遭撞擊處係在左側，足見車禍當時被害人正在
    左轉中，是被害人既係轉彎車，被告則為直行車，被害人自應讓被告所駕駛之直
    行車輛先行，惟被害人竟未讓被告之直行車輛先行即左轉，致遭閃煞不及之被告
    所駕駛自小貨車撞及，因而受傷不治死亡，被害人就本件事故之發生，自亦有疏
    失之處，然未能因此解免被告刑責。因而事證明確，被告犯行堪以認定，應予依
    法論科。
二、被告為原成公司之送貨司機，乃從事駕駛業務之人，其在送貨途中因業務上駕駛
    之過失致肇車禍，使被害人死亡，核其所為，係犯刑法第二百七十六條第二項之
    業務過失致人於死罪。被告於肇事後，犯罪偵查機關未發覺前，打電話報警並主
    動向到場處理之警員丙○○告知其為肇事之人，並坦承犯行接受裁判，有台中縣
    警察局烏日分局烏日派出所相驗案件初步調查報告表可查，並經證人丙○○於本
    院前揭審理期日時證述屬實，為對於未發覺之罪，自首而接受裁判，應依刑法第
    六十二條前段規定減輕其刑。被告已與被害人家屬達成民事和解，有台南縣官田
    鄉解委員會調解書一份在卷可考。爰審酌被告過失程度、被害人與有過失，被害
    人因本件車禍事故死亡所生之危害，被告肇事後旋即自首並坦承犯行，復已與被
    害人家屬達成民事和解，犯後態度良好等一切情狀，量處如主文所示之刑，以資
    懲儆。又刑法第四十一條業於九十年一月十日修正公布，而於同年一月十二日生
    效，依修正後之同法第四十一條第一項前段規定，本件被告所犯最重本刑為五年
    以下有期徒刑之罪，而受六月以下有期徒刑之宣告，乃屬得易科罰金之情形，此
    與修正前之刑法第四十一條相比較，修正後之新法較有利於被告，依刑法第二條
    第一項前段規定，應適用裁判時之法律，從而被告所處如主文所示之刑，並應諭
    知易科罰金之折算標準。末查被告未曾受有期徒刑以上刑之宣告，有台灣高等法
    院被告全國前案紀錄表及臺灣臺中地方法院檢察署刑案資料查註紀錄表在卷可稽
    ，本次所犯係過失行為，惡性尚非重大，且又與被害人家屬達成民事和解，堪認
    具有悔意，被告經此判刑教訓，當知謹慎而無再犯之虞，被告所宣告之刑，以暫
    不執行為適當，爰併宣告緩刑三年，以勵自新。
據上論斷，應依刑事訴法第四百五十二條、第二百九十九條第一項前段，刑法第二條
第一項前段、第二百七十六條第二項、第六十二條前段、第七十四條第一款，修正後
刑法第四十一條第一項前段，罰金罰鍰提高標準條例第一條前段、第二條，判決如主
文。
中      華      民      國    九十    年      三      月     二十三     日
                                臺灣臺中地方法院交通法庭
                                    法  官  劉長宜
右正本證明與原本無異。
如不服本判決，應於判決送達後十日內向本院提出上訴狀，上訴於臺灣高等法院臺中
分院( 須附繕本 )。
                                    書記官
中      華      民      國    九十    年      三      月     二十六     日
刑法第二百七十六條
因過失致人於死者，處二年以下有期徒刑、拘役或二千元以下罰金。
從事業務之人，因業務上之過失犯前項之罪者，處五年以下有期徒刑或拘役，得併科
三千元以下罰金。


司法院資訊處製作；財團法人民間司法改革基金會備份。
